【裁判字號】    97,上訴,1625
【裁判日期】    970521
【裁判案由】    毒品危害防制條例
【裁判全文】
臺灣高等法院刑事判決                97年度上訴字第1625號
上  訴  人  臺灣板橋地方法院檢察署檢察官
被      告  甲○○
                    （現於臺灣雲林監獄執行中）
上列上訴人，因被告毒品危害防制條例案件，不服臺灣板橋地方
法院97年度訴字第396號，中華民國97年2月25日第一審判決（起
訴案號：臺灣板橋地方法院檢察署96年毒偵字第9769號），提起
上訴，本院判決如下：
    主  文
原判決撤銷。
甲○○施用第一級毒品，處有期徒刑壹年。
扣案之注射針筒壹支，沒收。
    事  實
一、甲○○前於民國（下同）90年間因施用第二級毒品，經臺灣
    宜蘭地方法院以90年度毒聲字第422 號裁定令入勒戒處所觀
    察勒戒後，認無繼續施用毒品之傾向，於90年10月17日釋放
    ，臺灣宜蘭地方法院檢察署檢察官於同日以90年度毒偵緝字
    第248 號為不起訴處分確定。復因施用第二級毒品案件，經
    台灣板橋地方法院（起訴書誤為宜蘭地院）以91年度毒聲字
    第1782號裁定送觀察勒戒後，認有繼續施用毒品傾向，同院
    以91年度毒聲字第4199號裁定令入戒治處所施以強制戒治一
    年，經同院裁定停止戒治，惟其因於保護管束期間又施用毒
    品，再經同院以92年度毒聲字第2483號裁定撤銷停止戒治，
    令入戒治處所施行強制戒治，嗣於93年1月9日因法律修正而
    釋放出所，並於同日改執行下述一年之徒刑，而此次施用毒
    品犯行，經同院以92年度板簡字第253 號判決判處有期徒刑
    五月確定；91年間因竊盜案件，經同院以92年易字第577 號
    判決判處有期徒刑九月確定；前開二罪經裁定應執行有期徒
    刑一年確定。91年間因偽造貨幣案件，同院以92年度訴字第
    1084號判決判處有期徒刑一年八月確定；復因違反毒品危害
    防制條例案件，同院以92年度簡字第3594號判決判處有期徒
    刑六月確定；再於92年間因竊盜案件，經同院以92年度簡字
    第3655號判決判處有期徒刑六月確定；前開三罪經同院以93
    年聲字第1640號裁定應執行有期徒刑二年五月確定。上開五
    罪合併執行，95年3月10日假釋出獄，96年4月9 日縮刑期滿
    ，嗣經撤銷假釋執行殘刑，於96年12月17日送監執行，指揮
    書執畢日期為98年1 月15日（原判決誤為96年4月9日，本案
    不構成累犯）。其猶不知悔改，仍未戒除毒癮，於前揭強制
    戒治執行完畢釋放後五年內，復基於施用第一級毒品海洛因
    犯意，於96年11月27日在臺北縣中和市○○路158巷8弄6之4
    號5 樓住處，以注射方式施用第一級毒品海洛因一次，嗣為
    警於96年11月28日22時30分許，在臺北縣板橋市○○路 184
    巷3號查獲，並扣得其所有，供犯罪所用注射針筒1支。
二、案經台北縣政府警察局三重分局移送台灣板橋地方法院檢察
    署檢察官偵查起訴。
    理  由
一、訊據被告甲○○，對於上揭時地施用毒品之犯罪事實，先後
    於偵審中坦承不諱，又被告為警查獲時，經採集其尿液檢驗
    結果，呈鴉片類之陽性反應，此有臺灣檢驗科技股份有限公
    司所出具濫用藥物檢驗報告一份在卷可稽（偵查卷32頁），
    足認被告出於任意性自白核與事實相符，自堪採信，從而，
    本件事證明確，被告上開犯行，洵堪認定。被告前於90年間
    因施用第二級毒品，經臺灣宜蘭地方法院以90年度毒聲字第
    422 號裁定令入勒戒處所觀察、勒戒後，認無繼續施用毒品
    之傾向，於90年10月17日釋放，並由臺灣宜蘭地方法院檢察
    署檢察官於同日以90年毒偵緝字第248 號為不起訴處分確定
    。復因施用第二級毒品案件，原審以91年度毒聲字第1782號
    裁定送觀察勒戒後，認有繼續施用毒品之傾向，經同院以91
    年毒聲字第4199號裁定令入戒治處所施以強制戒治一年，經
    裁定停止戒治，惟其因於保護管束期間又施用毒品，再經同
    院以92年度毒聲字第2483號裁定撤銷停止戒治，令入戒治處
    所施行強制戒治，嗣於93年1月9日因法律修正而釋放等情，
    有臺灣高等法院被告前案紀錄表附卷可憑，其於強制戒治執
    行完畢釋放後，五年內再犯施用海洛因毒品，其上開犯行，
    自應依法論科。
二、核被告所為，係犯毒品危害防制條例第10條第1 項施用第一
    級毒品罪。其持有第一級毒品之低度行為，應為施用第一級
    毒品高度行為所吸收，不另論罪。原審經審理結果，認被告
    罪證明確，予以論科，固非無見。但查，被告前因施用毒品
    案件，經臺灣板橋地方法院以92年度板簡字第253 號判決判
    處有期徒刑5 月確定，復於91年間因竊盜案件，經同法院以
    92年度易字第577號判決判處有期徒刑9月確定；前開二罪並
    經同法院裁定應執行有期徒刑1 年確定。91年因偽造貨幣案
    件，經同法院以92年訴字第1084號判決判處有期徒刑1年8月
    確定；復因違反毒品危害防制條例案件，經同法院以92年度
    簡字第3594號判決判處有期徒刑6 月確定；92年間因竊盜案
    件，經同法院以92年度簡字第3655號判決判處有期徒刑6 月
    確定；前開3 罪再經同法院以93年度聲字第1640號裁定應執
    行有期徒刑2年5月確定。上開5 罪刑合併執行後，被告於93
    年1月9日入監執行，95年3月10日縮短刑期假釋出監，96年4
    月9 日假釋期滿，再經撤銷假釋執行殘刑，於96年12月17日
    送監執行，指揮書執畢日期為98年1 月15日（原判決誤為96
    年4月9日）。故原審認被告於96年4月9日假釋期滿執行完畢
    ，而於主文為累犯之諭知，顯然有誤。原判決事實欄認被告
    不構成累犯，仍於理由欄援引刑法第47條累犯之規定，亦有
    適用法則不當，自有未合。檢察官執此指摘原判決不當，自
    為有理由，應由本院撤銷改判。爰審酌被告素行不佳、犯後
    坦承犯行態度良好、施用毒品係戕害自身健康，對他人不生
    重大危害等一切情狀，量處被告有期徒刑一年，以示懲儆。
    扣案注射針筒一支，係被告所有供犯罪所用之物，應依刑法
    第38條第1項第2款宣告沒收。
據上論斷，應依刑事訴訟法第369條第1項前段、第364條、第299
條第1項前段，毒品危害防制條例第10條第1項，刑法第11條前段
、第38條第1項第2款，判決如主文。
本案經檢察官陳國鳴到庭執行職務。
中    華    民    國    97    年    5     月    21    日
                  刑事第十四庭審判長法  官  陳志洋
                                    法  官  吳啟民
                                    法  官  蔡聰明
以上正本證明與原本無異。
如不服本判決，應於收受送達後十日內向本院提出上訴書狀，其
未敘述上訴之理由者並得於提起上訴後十日內向本院補提理由書
（均須按他造當事人之人數附繕本）。
                                    書記官  陳建邦
中    華    民    國    97    年    5     月    21    日
毒品危害防制條例第10條：
施用第一級毒品者，處6月以上5年以下有期徒刑。
施用第二級毒品者，處3年以下有期徒刑。


司法院資訊處製作；財團法人民間司法改革基金會備份。
